---
title: "prepara datos"
output: html_document
editor_options: 
  chunk_output_type: console
---

```{r setup, include=FALSE}
knitr::opts_chunk$set(echo = TRUE)
```

```{r}
library("tidyverse")
library("here")
library("finch")
library("sf")
library("readxl")
```

# Datos de parcelas 

- Leemos el archivo que publicamos en GBIF 
```{r}
# https://ipt.gbif.es/archive.do?r=coplas&v=2.4
f <- finch::dwca_read("https://ipt.gbif.es/archive.do?r=coplas&v=2.4")

# Read the data files
eventRaw <- read_delim(f$data[1], delim = "\t") # event.txt
occRaw <- read_delim(f$data[2], delim = "\t") # occurrence.txt
mofRaw <- read_delim(f$data[3], delim = "\t") # extendedmeasurementorfact.txt

rodales <- st_read(here::here("data_raw/geoinfo/rodales_stats.shp")) 
rodal_elev <- rodales %>% st_drop_geometry() %>% 
  rename_all(tolower) %>% 
  dplyr::select(code = codigo, 
                perim = perimetro, 
                elev_mean = mean) %>% 
  mutate(across(where(is.numeric), round, 2))
  

parcelas <- eventRaw %>% 
  mutate(code = stringr::str_remove(eventID, "(\\-).*"),
         area_ha = sampleSizeValue/10000) %>% 
  dplyr::select(code,
                area_ha,
                prov = stateProvince, 
                elev_min = minimumElevationInMeters,
                elev_max = maximumElevationInMeters,
                lat = decimalLatitude,
                long = decimalLongitude) %>% unique() %>% 
  inner_join(rodal_elev) %>% 
  mutate(
    elevF = case_when(
      elev_mean <= 600 ~ "verlow",
      elev_mean >600 & elev_mean <=1200 ~ "low",
      elev_mean >1200 & elev_mean <=1700 ~ "medium",
      elev_mean >1700 ~ "high"
    )
  )

```


## Datos de Especies de pinos

Hemos llevado a cabo la asignación de los pinos por dos vías: 

- 1. Cruzar cobertura de coplas con cobertura de pinos


```{r, eval=FALSE}
ph <- st_read(here::here("data_raw/geoinfo/dist_pinus/Phalepensis.shp")) %>% 
  mutate(pinus = "halepensis")

rodales_t <- st_make_valid(rodales) %>% st_transform(crs = st_crs(ph)) 

parcelas_centroid <- parcelas %>% dplyr::select(code, lat, long) %>% 
  st_as_sf(coords = c("long", "lat"), crs = 4326) %>% 
  st_transform(crs = st_crs(ph)) 
# st_write(parcelas_centroid, here::here(here::here("data_raw/geoinfo/parcelas_centroid.shp")), 
#          append = FALSE)

pn <- st_read(here::here("data_raw/geoinfo/dist_pinus/Pnigra.shp")) %>% 
  mutate(pinus = "nigra")
pp <- st_read(here::here("data_raw/geoinfo/dist_pinus/Ppinaster.shp")) %>% 
  mutate(pinus = "pinaster")
ps <- st_read(here::here("data_raw/geoinfo/dist_pinus/Psylvestris.shp")) %>% 
  mutate(pinus = "sylvestris")
ppinea <- st_read(here::here("data_raw/geoinfo/dist_pinus/Ppinea.shp")) %>% 
  mutate(pinus = "pinea")
pr <- st_read(here::here("data_raw/geoinfo/dist_pinus/Pradiata.shp")) %>% 
  mutate(pinus = "radiata")
pc <- st_read(here::here("data_raw/geoinfo/dist_pinus/Pcanariensis.shp")) %>% 
  mutate(pinus = "canariensis")


iph <- st_intersection(st_make_valid(ph), rodales_t) %>% st_drop_geometry() %>% 
  dplyr::select(Codigo, pinus) %>% unique() 

ipp <- st_intersection(st_make_valid(pp), rodales_t) %>% st_drop_geometry() %>% 
    dplyr::select(Codigo, pinus) %>% unique() 
ips <- st_intersection(st_make_valid(ps), rodales_t) %>% st_drop_geometry() %>% 
    dplyr::select(Codigo, pinus) %>% unique() 
ipn <- st_intersection(st_make_valid(pn), rodales_t) %>% st_drop_geometry() %>% 
    dplyr::select(Codigo, pinus) %>% unique() 
ippinea <- st_intersection(st_make_valid(ppinea), rodales_t) %>% st_drop_geometry() %>% 
    dplyr::select(Codigo, pinus) %>% unique() 
ipc <- st_intersection(st_make_valid(pc), rodales_t) %>% st_drop_geometry() %>% 
    dplyr::select(Codigo, pinus) %>% unique() 
ipr <- st_intersection(st_make_valid(pr), rodales_t) %>% st_drop_geometry() %>% 
    dplyr::select(Codigo, pinus) %>% unique() 


u <- bind_rows(iph, ipp, ips, ipn, ipc, ipr, ippinea)

u <- u %>% mutate(v = 1) %>% 
  pivot_wider(names_from = pinus, values_from = v)


i <- iph %>% dplyr::select(Codigo, pinus) %>% unique()

```


- 2. 

```{r}
load(here::here("data_raw/mapa_rodales.RData"))

parcela_sp <- mapa.rodales@data %>% dplyr::select(code = N.rodal, sp = Especie)

```






## Datos de infestación 

```{r}
raw_infesta <- read_excel() 

# Read all sheets from excel 
path <- here::here("data_raw/Grados_Infestacion_1992_2019.xlsx")
raw_infesta <- path %>% 
  excel_sheets() %>% 
  set_names() %>% 
  map_df(read_excel, path = path) 

names(raw_infesta) <- c("code","infestacion","year")
```

Parece que hay un problema con que algunas parcelas están llamadas de diferente forma con "-" y sin "-"

```{r}
raw_infesta <- raw_infesta %>% 
  mutate(code = stringr::str_remove_all(code, "-"))
```

¿Cuantos plots? 

```{r}
length(unique(raw_infesta$code))
```

Parece que hay duplicados. Vamos a buscarlos: 
- Creamos un campo codeyear (code+year)
- Buscamos duplicados, esto es para una misma fecha + parcela varios valores de infestacion

```{r}
duplicados <- raw_infesta %>% 
  unite("codeyear", c(code,year), sep="-", remove=FALSE) %>% 
  group_by(codeyear) %>% 
  count() %>% 
  filter(n>1) %>% 
  separate(codeyear, c("code", "year"), sep="-", remove=FALSE) 

parcelas_duplicadas <- duplicados %>% 
  dplyr::select(code) %>% unique()
```

Vamos a usar los datos que ya teníamos publicados en GBIF, que parece que tenian solucionado el filtrado de datos y le vamos a añadir nuevos datos (desde 2015 a la actualidad)

```{r}
infesta2015 <- mofRaw %>% 
  mutate(
    code = stringr::str_remove(id, "(\\-).*")) %>% 
  dplyr::select(
  code,
  infestacion = measurementValue,
  year = measurementDeterminedDate) %>%
  pivot_wider(names_from = year, 
              values_from = infestacion)

```

De los datos nuevos filtramos > 2015 

```{r}
raw_infesta2019 <- raw_infesta %>% filter(year > 2015) 


duplicados2019 <- raw_infesta %>% 
  filter(year > 2015) %>% 
  unite("codeyear", c(code,year), sep="-", remove=FALSE) %>% 
  group_by(codeyear) %>% 
  count() %>% 
  filter(n>1) %>% 
  separate(codeyear, c("code", "year"), sep="-", remove=FALSE) 

parcelas_duplicadas2019 <- duplicados2019 %>% 
  dplyr::select(code) %>% unique()


infesta2019 <- raw_infesta %>% 
  filter(year > 2015) %>%
  pivot_wider(names_from = year, 
              values_from = infestacion, 
              values_fn = {min})
```



```{r}
coplas <- infesta2015 %>% 
  left_join(infesta2019) 
```




 